【裁判字號】    89,上訴,1563
【裁判日期】    890607
【裁判案由】    殺人未遂
【裁判全文】
臺灣高等法院刑事判決                          八十九年度上訴字第一五六三號
    上  訴  人  丁○○
    即  被  告
    指定辯護人  本院甲○辯護人
右上訴人因殺人未遂案件，不服臺灣板橋地方法院八十八年度訴字第一九一五號，中
華民國八十九年三月十日第一審判決 (起訴案號：臺灣板橋地方法院檢察署八十八年
度偵字第二一二五０號)，提起上訴，本院判決如左：
    主  文
上訴駁回。
    事實及理由
一、本案經本院審理結果，認第一審以上訴人即被告丁○○犯刑法第二百七十七條第
    一項之罪，因而變更起訴法條，判處有期徒刑十月，認事用法及量刑均無不當，
    應予維持，並引用第一審判決書記載之事實、證據及理由（如附件）。
二、被告上訴意旨略以：其並非故意殺害告訴人丙○○，所用者係切漢堡用之刀子，
    而非西瓜刀，及原審量刑過重等語。查：（一）本案檢察官起訴時雖認被告係犯
    刑法第二百七十一條第二項、第一項之殺人未遂罪嫌，惟原判決經就被告及告訴
    人丙○○、證人孔憲華、王從桂等人供述之全案情節審酌後，認為被告應無殺人
    之犯意，已變更起訴法條，改依傷害罪責論處，檢察官亦未提起上訴就此罪名有
    所爭執，而被告確有持刀砍殺告訴人致其受傷之傷害犯行，亦據告訴人及證人孔
    憲華於偵查及原審中指證明確，告訴人所受之傷勢復有診斷證明書可稽，事證極
    為明確，至於證人乙○○雖於本院審理時證稱當天係因告訴人與被告起爭執，告
    訴人要搶被告手上之刀子不小心而受傷云云，然查乙○○所證述之情節既與前開
    事證顯然不相適合，且乙○○又為被告之妻，其證言亦難免偏頗被告而為迴護之
    詞，自不足採信；（二）被告雖辯稱其持用者為切漢堡用之刀子，而非西瓜刀等
    語，惟查告訴人及證人孔憲華於偵查及原審中，已迭次指稱被告係持用類似西瓜
    刀之刀子等語綦詳，且被告行兇所用之刀械並未扣案，而該刀經王從桂放置於店
    旁石柱縫內，事後已無從尋獲乙節，復具證人王從桂於原審中供明在卷，被告所
    辯亦難以憑信；再查無論被告所持用之刀械究為切漢堡所用之刀子抑或是類似西
    瓜刀之刀械，均無解於被告確曾持刀傷害告訴人之犯罪事實，又無論漢堡刀或類
    似西瓜刀，亦均非槍砲彈藥刀械管制條例所指之刀械，自與被告於本案所成立之
    罪名無礙，故被告所用即令為切漢堡用之刀，亦與全案情節不生影響；（三）被
    告曾有竊盜、恐嚇、及殺人未遂等前科，素行不佳，其因本件傷害犯行，致告訴
    人受有頭部外傷併右前額撕裂傷三×一公分、後枕部十三×一公分、左後枕部八
    ×一公分、頸部撕裂傷六×一公分、左背部撕裂傷四×一公分、右手食指撕裂傷
    二×一公分、左手中指撕裂傷二×一公分、右大腿撕裂傷四×０˙五公分等多處
    傷害，傷勢並非輕微，且其事後否認犯行，迄未與告訴人成立和解而為適當之賠
    償，犯後態度不佳，原審審酌上開各情狀，量處被告有期徒刑十月，量刑亦稱妥
    適，並無過重之情形；綜上所述，被告以前揭情詞提起上訴，為無理由，應予駁
    回。
據上論斷，應依刑事訴訟法第三百七十三條、第三百六十八條，判決如主文。
本案經檢察官吳國南到庭執行職務。
中      華      民      國    八十九    年      六      月      七      日
                               臺灣高等法院刑事第二十三庭
                                    審判長法  官  劉  靜  嫻
    法  官  李  世  貴
                                          法  官  宋      祺
右正本證明與原本無異。
檢察官如不服本判決應於收受送達後十日內向本院提出上訴書狀，其未敘述上訴之理
由者並得於提起上訴後十日內向本院補提理由書（均須按他造當事人之人數附繕本）
。
被告不得上訴。
                                          書記官  郭  淑  卿
中      華      民      國    八十九    年      六      月      七      日
附錄：本案論罪科刑法條全文
刑法第二百七十七條第一項：
傷害人之身體或健康者，處三年以下有期徒刑，拘役或一千元以下罰金。


司法院資訊處製作；財團法人民間司法改革基金會備份。
